臺灣臺中地方法院刑事判決　　　　　　 99年度訴緝字第338號
公　訴　人　臺灣臺中地方法院檢察署檢察官
被　　　告　邱清期
指定辯護人　本院公設辯護人戴遐齡
上列被告因違反槍砲彈藥刀械管制條例等案件，經檢察官提起公
訴（九十五年度偵字第一四○六三號），本院判決如下：
    主    文
邱清期未經許可，持有可發射子彈具有殺傷力之改造手槍，處有
期徒刑年肆月，併科罰金新臺幣陸萬元，罰金如易服勞役，以
新臺幣壹仟元折算壹日。扣案之改造手槍壹枝（含彈匣貳個，槍
枝管制編號第0000000000號），沒收。
    犯罪事實
一、邱清期明知可發射子彈具有殺傷力之改造手槍及土造子彈均
    屬違禁物品，非經主管機關許可不得任意持有，竟基於持有
    可發射子彈具有殺傷力之改造手槍及具殺傷力之土造子彈之
    犯意，自民國九十五年五月間起，持有仿ＢＥＲＥＴＴＡ廠
    Ｍ９廠型半自動手槍製造、換裝土造金屬槍管改造而成之改
    造手槍（含彈匣二個，槍枝管制編號：000000000
    0號）一枝及具殺傷力之土製改造子彈四顆而將之置放於臺
    中巿南區○○○街一九五號四樓之一租屋處。嗣於同年六月
    二十六日下午三時許，為警持搜索票在上開租處當場查獲，
    並扣得前揭槍枝及子彈。
二、案經臺中市警察局第三分局報告臺灣臺中地方法院檢察署檢
    察官偵查起訴。
    理  由
壹、證據能力：
一、按法院或檢察官依刑事訴訟法第二百零八條規定囑託醫院、
    學校或其他相當之機關、團體為鑑定時，祇須其以言詞或書
    面提出之鑑定報告，符合刑事訴訟法第二百零六條第一項、
    第二百零八條所規定之形式要件，即具有證據能力，此即屬
    於刑事訴訟法第一百五十九條第一項所稱「法律有規定」之
    特別情形（最高法院九十六年度台上字第六八四二號刑事判
    決意旨供參）。而刑事訴訟之鑑定，為證據調查方法之一種
    ，係指由具有特別知識經驗之人或機關，就特別需要特殊知
    識經驗之事項，予以鑑識、測驗、研判及斷定，供為法院或
    檢察官認定事實之參考。刑事訴訟法第一百九十八條規定：
    「鑑定人由審判長、受命法官或檢察官就下列之人選任一人
    或數人充之：一、就鑑定事項有特別知識經驗者。二、經政
    府機關委任有鑑定職務者。」，又同法第二百零八條第一項
    前段規定：「法院或檢察官得囑託醫院、學校或其他相當之
    機關、團體為鑑定」即本此旨。上級檢察機關首長基於辦案
    實務需要，函示指定某類特殊案件之待鑑事項，囑託某一或
    某些特別具有該項專門知識經驗之機關，予以鑑定，並非法
    所不許。從而，警察機關逕依該函示辦理，按諸檢察一體及
    檢察官指揮調、偵查之原則，難認於法不合（最高法院九十
    六年度臺上字第四一七七號判決意旨參照）。本案卷附內政
    部警政署刑事警察局於九十五年九月二日、九十六年五月三
    十一日就扣案之上開改造手槍一支及改造土製子彈四顆所出
    具之刑鑑字第○九五○一○○一七五號、第0000000
    000號鑑定書，均係由警察機關依照上級檢察機關首長或
    案件受命法官函示指示而送請該鑑定單位進行鑑定所得結果
    ，並均載明其鑑定之方法，依據刑事訴訟法第一百五十九條
    之立法理由及同法第二百零六條之規定，且經本院依刑事訴
    訟法第一百六十五條第一項之規定踐行調查證據程序，依上
    揭說明，應認具有證據能力。
二、按被告以外之人於審判外之陳述，雖不符刑事訴訟法第一百
    五十九條之一至第一百五十九條之四之規定，而經當事人於
    審判程序同意作為證據，法院審酌該言詞陳述或書面陳述作
    成時之情況，認為適當者，亦得為證據；又當事人、代理人
    或辯護人於法院調查證據時，知有第一百五十九條第一項不
    得為證據之情形，而未於言詞辯論終結前聲明異議者，視為
    有前項之同意，刑事訴訟法第一百五十九條之五第一項及同
    條第二項分別定有明文。查本件被告邱清期及其指定辯護人
    即本院公設辯護人戴暇齡未於本院準備程序及審理中爭執證
    據能力，而本判決所引用各項證據，其中屬傳聞證據者，檢
    察官於本院審判程序時，就證據能力表示無意見，且於本院
    言詞辯論終結前，對於卷附具有傳聞證據性質之證據，既已
    知其情，而未聲明異議，本院認該具有傳聞證據性質之證據
    ，亦無任何違法取證之不適當情形，以之作為證據使用係屬
    適當，自具有證據能力。
貳、實體方面：
一、訊據被告邱清期固坦承自九十五年五月間起即使用臺中市○
    區○○○街一九五號四樓之一房屋（下稱上開房屋），並經
    警於上揭時、地持搜索票查獲前開槍枝、子彈之事實，惟矢
    口否認有何違反槍砲彈藥刀械管制條例之犯行，辯稱：該等
    槍枝、子彈並非伊所有，伊只是偶爾前往友人林家振、黃秋
    萍夫婦承租之臺中市○區○○○街一九五號四樓之一處施用
    毒品，並未居住在該處，亦不知道該屋廚房置物櫃夾層內藏
    有系爭槍枝、子彈，更不知道該等物品係何人所有云云。然
    查：
  (一)被告於九十五年六月二十六日下午三時三十八分許，經警持
    本院核發之九十五年度聲搜字第二四二０號搜索票在臺中巿
    南區○○○街一九五號四樓之一處，遭查獲屋內廚房置物櫃
    夾層置有仿ＢＥＲＥＴＴＡ廠Ｍ９型半自動手槍製造、換裝
    土造金屬槍管改造而成之改造手槍一枝（含彈匣二個）、土
    造子彈四顆之事實，業經被告供承不諱，且有本院搜索票、
    臺中縣警察局第三分局搜索扣押筆錄、扣押目錄表各一份及
    照片二張在卷足參（參閱警卷第九頁至第十四頁及第二十頁
    ）。而扣案之槍枝及子彈經送內政部警政署刑事警察局鑑定
    結果，認「送鑑改造九十手槍一枝（槍枝管制編號0000
    000000號），認係仿ＢＥＲＥＴＴＡ廠Ｍ９型半自動
    手槍製造之槍枝，換裝土造金屬槍管而成之改造手槍，機械
    性能良好，可擊發適用子彈，認具殺傷力；送鑑子彈四顆，
    認均係土造子彈，具直徑約八點九ＭＭ金屬彈頭，採樣一顆
    試，可擊發，認具殺傷力。」一節，有該局九十五年九月二
    日刑鑑字第○九五○一○○一七五號槍彈鑑定書在卷可稽（
    參閱偵卷第十頁至第十四頁）；另經本院就鑑餘之其餘三顆
    土造子彈送往同一單位鑑定結果，認「送鑑子彈四顆中未試
    射子彈三顆，經試射，均可擊發，任均具殺傷力。」一節，
    亦有內政部警政署刑事警察局九十六年五月三十一日刑鑑字
    第○九六○○七八一○○號鑑定書在卷可佐（參閱本院九十
    六年度訴字第三八二號卷第七十七頁），故扣案物品為具有
    殺傷力之改造槍枝及土造子彈等節，堪為認定。
  (二)被告固辯稱：伊僅係使用上開房屋作為吸毒之場所，並未居
    住於該處，故不知系爭槍、彈何來及誰屬，況且當時還有蕭
    崑泰之人及其女友「小珊」住在該處云云。惟查：
  1.上開房屋係證人黃秋萍與其夫即證人林家振於九十五年二月
    間所承租，並於九十五年五月間轉租予被告，並由證人黃秋
    萍將該屋及進出之鑰匙及大樓感應扣交付予被告供其使用，
    被告自此即居住於該處等節，業經證人黃秋萍、林家振於本
    院九十九年十二月二日、二十日審理時到庭結證綦詳，並有
    上開房屋租賃契約書一紙在卷可參（參閱警卷第二十七頁至
    第三十三頁）；而證人蕭崑泰於本院九十九年十二月二十日
    審理時亦到庭具結證稱：確實曾在「廣三大時代」大樓（即
    上開房屋所屬之社區）居住過，當時是經過被告同意並交付
    鑰匙而居住於該處，而且該處當時還有被告的其他朋友住在
    客廳等語明確（參閱本院審理卷第一三九頁背面）。而證人
    林家振於同日審理中亦已結證稱：於被告住在上開房屋內時
    ，曾前往該處找被告，當時有看到證人蕭崑泰及其女友住在
    其中一間房間內，當時證人蕭崑泰還有出來聊天等語（參閱
    本院審理卷第一三０背面至一三一頁）等語明確，堪認證人
    蕭崑泰所述應與事實相符。是被告既自九十五年五月十八日
    起即持有上開房屋之鑰匙及大樓感應扣，復有權利決定證人
    蕭崑泰可以居住在該處，堪認其當時對上開房屋具有相當之
    事實上掌握、處分之權限。而此益徵證人黃秋萍、林家振上
    開證述關於將上開房屋確實在九十五年五月間轉出租予被告
    之情之真實性。被告辯稱：未曾居住在該處云云，不僅與其
    在警詢中所述相違，亦且與客觀事實不符而不足為採。況被
    告於九十九年十二月二日審理時亦供稱：被警察查獲前十幾
    天，曾前往該租屋處居住，每次二、三天，約四、五次等語
    ，足見被告十幾天內至少居住八天以上，已達每一、二天居
    住一次之頻率，其辯稱僅偶爾居住該處之辯詞，亦顯不可採
    。
  2.至被告所稱：本案遭查得扣案槍枝、子彈時，尚有蕭崑泰之
    人及蕭崑泰之女友綽號「小珊」（按：經證人蕭崑泰證稱係
    名為「李靜珊」之人）之人居住等語，此固經證人蕭崑泰於
    本院審理時到庭結證屬實，惟其亦於本院審理中具結證稱：
    當初是經過被告之同意而與女友在該處居住（使用其中一間
    房間），鑰匙、電梯的感應卡（或扣）也是被告交給伊的（
    參閱本院審理卷第一四四頁），跟被告居住在上開房屋期間
    因為是在通緝中，為了防身，所以確實有隨身攜帶俗稱「大
    九二」的仿貝瑞塔手槍，而且出門一定隨身攜帶該槍枝，因
    為當時在被告住處出入的人很多、很複雜，如果出門而把東
    西遺留在房屋內，一旦被人拿走就麻煩了，也因為如此，根
    本不可能有出門而將槍枝置放在屋內並照會被告之可能性存
    在，伊也確實未曾在居住該處期間託什麼東西（包括槍枝或
    毒品）給被告；況且伊當時所攜帶之該槍枝係於九十五年九
    月十三日在臺中市○○○路連人帶槍一併遭警察查獲扣案，
    與本件自被告居住處扣獲之槍枝、子彈無涉，伊沒有看過本
    件在被告居住處所遭查獲之任何槍枝、子彈等物品等語（參
    閱本院九十九年時二月二十日審理筆錄第一三九至一四二頁
    ）。查被告於本院審理中已稱：證人蕭崑泰有講說要去打鑰
    匙及感應扣之事，並將伊置放在桌上的鑰匙拿去打（參閱本
    院審理卷第七十九頁）等語，雖與證人蕭崑泰所述取得進出
    鑰匙、感應扣之過程略有不同，惟仍可知係出於被告之同意
    無誤，堪信被告當時對於該屋具有相當之支配實力，否則實
    無從逕行同意他人在該處居住。另證人蕭崑泰自八十六年起
    至九十五年十二月間，曾有多次持有改造槍枝、子彈之前科
    紀錄，有證人蕭崑泰之臺灣高等法院被告前案紀錄表在卷可
    稽（相關紀錄可參閱本院審卷所附之查詢整理表格），其中
    於九十五年九月十三日亦確實曾在臺中市○○○路三一七號
    六樓之久之居處經查獲持有仿ＢＥＲＥＴＴＡ廠９２ＦＳ型
    辦自動手槍製造之槍枝換裝土造金屬槍機及槍管改造而成之
    改造手槍，有本院九十五年度訴字第三三０二號（經臺灣高
    等法院臺中分院九十六年度上訴字第九三七號、最高法院九
    十六年度臺上字第三一三０號判決維持確定）可資佐憑；而
    證人蕭崑泰所述實與持槍者謹慎、小心藏放或隨身攜帶以及
    不隨意告知他人之常情尚屬相符，所證堪可採信。況本件被
    告就員警搜索上開居處同時遭查獲之第一級毒品海洛因五小
    包（含袋共重三點二八公克），即於警詢時供述該海洛係蕭
    崑泰之女友綽號小珊之人在出門前交代放入電池盒內並放入
    被告房間等語（參閱警卷第六頁），益徵同在該處居住之李
    靜珊雖得自由出入被告之房間，然如未先行約定違禁物品藏
    放地點，自不至於自行打開屋內夾層或隔間藏放該等物品，
    縱未先行得到被告同意，必亦於事後予以告知，以避免被告
    誤解或反將藏放之物據為己有，更見上開槍彈並非證人蕭崑
    泰或其女友「小珊」之人不知不覺藏放至被告所管理支配之
    處所。是被告所稱：證人蕭崑泰及「小珊」也於斯時居住在
    該處等語，亦無從令本院據此為有利於被告之認定。
  3.被告雖又稱：該屋本係友人林家振、黃秋萍夫妻所承租，而
    林家振於伊住在上開房屋期間亦曾到該處過等語。經查：
    (1)證人黃秋萍於審理時已經本院提解到庭具結證述其於前房
      客蔡明峰為警查獲至警察局時，拿回先前交予蔡明峰之該
      屋鑰匙（見審理卷第一百三十五頁），並將該屋鑰匙交予
      被告後，便未再進入該屋（見審理卷第七十四頁及第七十
      五頁背面）等語明確；
    (2)而證人林家振於本院審理中到庭乃具結證稱：該臺中市○
      區○○○街一九五號四樓之一房屋係為了給友人蔡明峰居
      住而託其妻即證人黃秋萍於九十五年二月間所承租，承租
      後有先簡單打掃房屋後，再讓蔡明峰進住，但是蔡明峰與
      伊一起在九十五年三月底被抓後，即未再繼續居住在該處
      ，本來妻子想要退租，但是所定租賃契約是一年，為免遭
      扣違約金，所以後來又再找被告來住，是在九十五年五月
      間的事情，被告居住期間伊不曾去那邊住過，只有去找被
      告聊天過，沒有在該處放過什麼東西，亦未在該處藏放槍
      、彈，遑論該等扣案之槍枝、子彈為伊所有等語（請參閱
      本院九十九年十二月二日、二十日之審理筆錄）。而查，
      證人林家振雖亦有違反槍砲彈藥刀械管制條例之前案紀錄
      ，有臺灣高等法院被告前案紀錄表在卷可參，惟該案中證
      人林家振係於九十五年二月八日在臺中市○區○○路二段
      一五五號之汽車旅館為警查獲有違反毒品危害防制條例之
      犯行中，自行向員警自首持有仿ＳＩＧ  ＳＡＵＥＲ廠半
      自動手槍製造之改造手槍一枝及改造口徑九點零釐米子彈
      三顆（原置放在其臺中縣大里市【即改制後之臺中市○里
      區○○○路三六六巷三十七號住處，嗣至上揭汽車旅館時
      ，攜帶置放在所駕駛之自小客車內駕駛座下方）等節，有
      本院九十五年度訴字第一四四七號判決（業經臺灣高等法
      院臺中分院以九十五年度上訴字第二二九三號維持確定）
      在卷可佐。衡諸該案遭查獲之槍枝型號以及藏放地點均與
      本件有所不同，況證人林家振於該案中係自首，要無遺留
      本案經扣獲之槍、彈而未一併自首而依法受減刑之寬惠之
      理。再者，證人林家振亦同時結證稱伊夫婦並未居住於上
      開租屋處，將鑰匙交給被告後就再也沒有去住過，也不會
      拿東西進去放（見審理卷第七十頁背面至第七十一頁）等
      語；而證人黃秋萍亦稱：一開始是把鑰匙交給蔡明峰，後
      來蔡明峰被捕之後，因為是與證人林家振一起落網，伊有
      去警察局探視，當時蔡明峰有把鑰匙交給伊去整理上該房
      屋，伊不知道被告林家振有沒有鑰匙等語（參閱本院審理
      卷第一三五頁）。該二名證人言下之意似指證人林家振並
      無該房屋之鑰匙，惟證人蔡明峰已於本院審理中經本院提
      解到庭具結證稱：伊居住期間，證人林家振也有該處之進
      出鑰匙，若證人林家振來，伊有時懶得幫忙開門，證人林
      家振便可以直接使用鑰匙進門等語（參閱本院審理卷第一
      二七頁背面至一二八頁），則證人林家振、黃秋萍所證述
      情節是否屬實，已因時間久遠，難以一再令證人自記憶中
      尋找可資回想之蛛絲馬跡而無可得知。惟縱證人林家振自
      始至被告遭查獲為止，均仍擁有上該房屋之鑰匙，然而，
      具有殺傷力之槍、彈均為違禁物，除其價格甚高外，如遭
      查獲尚需接受刑罰之重典制裁，乃一般社會經驗。如證人
      林家振或黃秋萍曾在未於該處居住（卻仍持有鑰匙）之情
      形下，置放槍、彈在上該房屋內，衡情必與現實上使用、
      居住該屋之人有一定之熟識關係，並會事先告知以資取得
      同意，以免在該處居住之人在不經意之間發現上開槍彈，
      因不知係何人所有而收為己用、轉往他處藏匿，或予以高
      價售出或任意棄置，甚或報警以期自清。惟被告自始至終
      均稱：不知道該處藏有槍枝、子彈等語，而本院一再詢以
      是否係他人藏放或借放？被告亦為否認之供述，則難以僅
      憑證人林家振或黃秋萍持有上該房屋之鑰匙而遽認該等槍
      枝、子彈為證人林家振或黃秋萍所持有、藏放，應屬甚明
      。
  4.另據證人林家振、黃秋萍所證述情節可知，在被告承租上該
    房屋之前，曾將該屋出租予來自彰化之友人蔡明峰居住，惟
    該證人蔡明峰亦於本院九十九年十二月二十日審理時經本院
    提解到庭具結證稱：有在九十五年間居住在上該郵政人林家
    振、黃秋萍所承租之房屋內，但是伊沒有看過扣案之槍枝、
    子彈甚至是底火、工具等物品，東西不是伊的，伊沒有在玩
    這個東西等語（參閱本院審理筆錄第一二八頁背面）。而徵
    諸證人蔡明峰之前科紀錄中，並無任何有關違反槍砲彈藥刀
    械管制條例之案件，據此，本院亦難在沒有其他積極事證足
    資佐憑之情形下，產生證人蔡明峰係持有扣案槍枝、子彈之
    人之心證。
  5.此外，證人黃秋萍及證人林家振於審理時均證述渠等於九十
    五年二月二十日起承租上開房屋時，曾進入該處打掃整理，
    看得到的部分就去清理，居住一、二週後，即轉交證人蔡明
    峰居住，不知道廚房儲物櫃內有夾層等語一致（見審理卷第
    七十頁背面、第七十三頁、第七十五頁背面至第七十六頁）
    ；證人蔡明峰亦於審理時證述他搬入該租屋處後，房屋上方
    有隔一個小閣樓，裡面還有很多飾品是屬於房東，浴室上方
    還有一個小櫥櫃等語（見審理卷第一百二十九頁）；證人黃
    秋萍復於審理時證述蔡明峰與林家振一起被抓後，蔡明峰有
    交代把該租屋處內之物品取出，等他女友勒戒回來再交給她
    ，東西早就被拿走等語（見審理卷第一百三十四頁背面），
    足認該租屋處於黃秋萍及林家振打掃後，交由蔡明峰承租時
    ，上開槍彈應尚未藏放於廚房夾層，否則即便黃秋萍與林家
    振僅隨意打掃而未發現槍彈，蔡明峰亦不至於在該租屋處任
    意察看屋內各式櫥櫃、閣樓空間而未發現；而如上開槍彈為
    蔡明峰所有，則蔡明峰自無不委託女友前去代為取回之理，
    顯見蔡明峰確不知悉該屋廚房儲物櫃內夾層藏有上開槍彈一
    事。
  6.綜上所述，上開租屋處雖經黃秋萍、林家振、蔡明峰、蕭崑
    泰及其他短暫進出上開租屋處之人居住，然依槍彈藏放之常
    情，如非基於信賴關係而先予告知並取得代為保管之同意，
    決無任意藏放於他人實力支配之空間，而甘於承擔因此可能
    面臨之遺失、占用、轉賣、查獲等風險。又上開租屋處亦經
    黃秋萍及林家振打掃、蔡明峰居住，渠等於審理時均證述未
    發現廚房內所藏放之槍彈；而藏放上開槍彈之位置亦與曾有
    持有槍彈前科之蕭崑泰之習慣不同，證人蕭崑泰亦於審理時
    證述其不信任該租屋處出入之複雜份子，均隨身攜帶槍枝；
    至蕭崑泰之女友李靜珊縱未事先得被告同意，依被告供述仍
    會事後告知，無隱瞞之可能，復無其他上開曾居住該租屋處
    之人等特別信賴被告卻不予告知其在該租屋處廚房夾層藏放
    槍彈之情事。況本件搜索被告住處之原因並非因其他案件而
    遭查獲，而係有秘密證人指證被告持有槍枝而由警方聲請搜
    索票前往搜索所致，有本院九十五年度聲搜字第二四二０號
    在卷可佐。經核閱該等卷宗內容，雖因該秘密證人僅係指陳
    有看到被告腰間插槍，而未具體說明被告持槍（包括槍枝型
    號、大小等）之情形，且被告遭查獲當時除本件扣案具有殺
    傷力之改造槍枝、土造子彈外，尚有其餘道具手槍及子彈，
    縱傳訊秘密證人到庭作證，亦無從認定該人所見者為具有殺
    傷力之本案槍、彈或一併查獲之其他不具殺傷力之道具槍、
    道具子彈，是本院並未傳訊該秘密證人到庭作證，惟由搜索
    之源由仍可得知本件並非無的放矢而對被告聲請搜索，乃屬
    至明。從而，被告主觀上應有持有上開槍彈之故意，客觀上
    並將之置於自己實力支配之下，所辯稱毫無認識上開槍彈藏
    放於廚房夾層內之辯詞，顯不足為採，本件事證明確，被告
    未經許可持有改造槍彈之犯行應足認定，應依法予以論科。
  7.末按刑事訴訟法第一百七十二條既賦予法院就當事人聲請調
    查之證據決定其應否調查之權，則其倘已盡調查之職責，並
    獲得充分之心證，自無就全部聲請之證據，均有一一予以調
    查之義務，僅就不予調查之理由為必要之說明，即屬合法，
    又所謂應於審判期日調查之證據，係指與待證事實有重要關
    係，在客觀上認為應行調查者而言，證人傳喚與否，應由事
    實審法院審酌其與待證事實有無關連及必要，依職權定之，
    非謂一經當事人聲請，即必須加以傳喚調查（最高法院七十
    六年台上字第三三一七號判例、八十一年度台上字第五六五
    一號判決意旨參照）。被告雖請求對其實施測謊，惟本院審
    酌前開事證已明，且現今測謊尚無法達到百分之百之科學再
    現性，縱測謊亦難因此證明被告不構成持有槍彈之犯行，本
    院因認本件並無測謊之必要，附此敘明。
二、查本件被告行為後，刑法業於九十四年一月七日修正，於同
    年二月二日公布，於九十五年七月一日施行。按行為後法律
    有變更者，適用行為時之法律，但行為後之法律有利於行為
    人者，適用最有利於行為人之法律，修正後即現行刑法第二
    條第一項定有明文。查刑法第三十三條第五款之規定，依同
    法第十一條之規定，於槍砲彈藥刀械管制條例第八條第四項
    、第十二條第四項法定刑為罰金刑部分，亦有適用。又按刑
    法第三十三條第五款經修正為：「主刑之種類如下：五、罰
    金：新臺幣1千元以上，以百元計算之」，依修正後之法律
    ，槍砲彈藥刀械管制條例第八條第四項、第十二條第四項之
    罪，所得科處之罰金刑最低額為新臺幣一千元，然依被告行
    為時即修正前刑法第三十三條第五款規定之罰金最低額為銀
    元一元，並提高十倍計算，前開罰金刑，最低額為銀元十元
    ，若乘以三倍而換算為新臺幣，最低額僅為新臺幣三十元。
    因此，比較上述修正前、後之刑罰法律，自以被告行為時即
    修正前關於科處罰金刑之法律較有利於被告，應依刑法第二
    條第一項之規定，適用較有利於被告之行為時法律，即修正
    前刑法第三十三條第五款。
三、核被告所為，係犯槍砲彈藥刀械管制條例第八條第四項之未
    經許可，持有可發射子彈具有殺傷力之改造手槍罪及同條例
    第十二條第四項未經許可持有改造子彈罪。被告一行為同時
    地持有改造之手槍及子彈，觸犯前述二罪名，為想像競合犯
    ，應依刑法第五十五條之規定，從一重之槍砲彈藥刀械管制
    條例第八條第四項之未經許可，持有可發射子彈具有殺傷力
    之改造手槍罪處斷。爰審酌被告之素行、犯罪動機、智識程
    度，其持有本件遭扣獲之具有殺傷力之改造手槍、土造子彈
    ，猶如不定時炸彈，對社會安寧、人身安全及治安造成相當
    程度之潛在危險，惡性重大，並斟酌其犯後飾詞否認之態度
    ，兼衡酌其持有之時間不長，復無證據足認其曾持之為具體
    之犯罪行為等一切情狀，認檢察官具體求刑五年二月毋寧過
    重，而量處如主文所示之刑，並就併科罰金部分，依修正後
    刑法第四十二條第三項之規定，諭知易服勞役之折算標準【
    被告行為後，刑法第四十二條亦有修正，被告行為時之修正
    前刑法第四十二條第二項前段規定：「易服勞役以一元以上
    三元以下折算一日。」，又被告行為時之易服勞役折算標準
    ，依修正前罰金罰鍰提高標準條例第二條（現已刪除）之規
    定，就其原定數額提高為一百倍折算一日，則被告行為時之
    易服勞役折算標準，最高應以銀元三百元折算一日，經折算
    為新臺幣後，應以新臺幣九百元折算為一日，且易服勞役期
    限「不得逾六月」。惟被告行為後之修正刑法第四十二條第
    三項前段規定：「易服勞役以新臺幣一千元、二千元或三千
    元折算一日。」，而易服勞役期限則提高為「不得逾一年」
    ，是易服勞役折算結果若未逾六月，應以修正後之規定較有
    利於被告，但如宣告之罰金刑易服勞役期間逾六個月時，則
    適用修正前刑法第四十二條第三項之規定〈請參見臺灣高等
    法院暨所屬法院95年法律座談會刑事類提案第六號結論；又
    按定易服勞役之折算標準，係屬科刑規範事項，非屬最高法
    院九十五年五月二十三日九十五年第八次刑庭會議決議第一
    、（四）則所定，比較新舊法應就罪刑有關之共犯、未遂犯
    、想像競合犯、牽連犯、連續犯、結合犯，以及累犯加重、
    自首減輕暨其他法定加減原因（如身分加減）與加減例等一
    切情形，綜其全部罪刑之結果而為比較之情形，其既非屬法
    律適用之情形，即無與之綜合比較之適用，附此敘明〉。故
    本案關於被告所犯未經許可持有具有殺傷力之改造槍枝罪，
    應依修正後之刑法第四十二條第三項前段規定，諭知易服勞
    役之折算標準，附此敘明。】。末查被告犯罪時間雖係在九
    十六年四月二十四日前，惟依中華民國九十六年罪犯減刑條
    例第三條第一項第四款、第五條規定，均不符合減刑之條件
    ，故本件即無該減刑條例第二條第一項規定之適用，併予敘
    明。
四、沒收部分：扣案具殺傷力之仿ＢＥＲＥＴＴＡ廠Ｍ９型半自
    動手槍製造之改造手槍一支（含彈匣二個，槍枝管制編號0
    000000000號），係違禁物，不問屬於犯人與否，
    均應依修正前刑法第三十八條第一項第一款規定，予以宣告
    沒收（沒收係屬執行事項，不生新舊法比較之問題，最高法
    院二十四年上字第五二九二號判例可資依循）。至於前揭經
    試射鑑定具有殺傷力之土造子彈四顆，因均經試射擊發，僅
    餘彈殼，即已失去子彈之功能，非屬違禁物，自難依違禁物
    之規定予以宣告沒收，併此敘明。
據上論斷，應依刑事訴訟法第二百九十九條第一項前段，槍砲彈
藥刀械管制條例第八條第四項、第十二條第四項，刑法第十一條
前段、第二條第一項、（修正前）第三十三條第五款、第五十五
條、（修正後）第四十二條第三項前段、第三十八條第一項第一
、二款，判決如主文。
本案經檢察官陳雅瑩到庭執行職務。
中    華    民    國    100    年    1    月    20    日
                  刑事第十一庭審判長法  官  林慧英
                                    法  官  江奇峰
                                    法  官  林學晴
以上正本證明與原本無異。
如不服本判決應於收受送達後10日內向本院提出上訴書狀，並應
敘述具體理由；其未敘述上訴理由者，應於上訴期間屆滿後20日
內向本院補提理由書（均須按他造當事人之人數附繕本）「切勿
逕送上級法院」。
                                    書記官  簡雅文
中    華    民    國    100    年    1    月    20    日
附錄本案論罪科刑法條全文
槍砲彈藥刀械管制條例第8條第4項：
未經許可，持有、寄藏或意圖販賣而陳列第 1 項所列槍枝者，
處 3 年以上10 年以下有期徒刑，併科新臺幣 700 萬元以下罰
金。
槍砲彈藥刀械管制條例第12條第4項
未經許可，持有、寄藏或意圖販賣而陳列子彈者，處 5 年以下
有期徒刑，併科新台幣 300 萬元以下罰金。